臺灣高等法院臺中分院刑事裁定
110年度聲字第2448號
聲  請  人  臺灣高等檢察署臺中檢察分署檢察官     
受  刑  人  姚承佑


上列聲請人因受刑人數罪併罰有二裁判以上，聲請定其應執行之
刑（聲請案號：110年度執聲字第1095號），本院裁定如下：
    主  文
姚承佑犯如附表所示各罪所處之刑，應執行有期徒刑貳年。
    理  由
一、聲請意旨略以：受刑人姚承佑因詐欺數罪，先後經判決確定
    如附表。數罪中雖有刑法第50條第1 項但書所列之情形，惟
    受刑人已請求檢察官聲請定應執行刑，應依刑法第50條第2 
    項、第53條、第51條第5 款規定，定其應執行之刑，爰依刑
    事訴訟法第477 條第1 項聲請裁定等語。
二、按裁判確定前犯數罪者，併合處罰之；數罪併罰，有二裁判
    以上者，依第51條之規定，定其應執行之刑，刑法第50條第
    1項、第53條定有明文。又數罪併罰，分別宣告其罪之刑，
    如宣告多數有期徒刑者，於各刑中之最長期以上，各刑合併
    之刑期以下，定其刑期；但不得逾30年，刑法第51條第5款
    亦有明文。次按，刑事訴訟法第370 條第2 項、第3 項，已
    針對第二審上訴案件之定應執行之刑，明定有不利益變更禁
    止原則之適用，分屬不同案件之數罪併罰，倘一裁判宣告數
    罪之刑，曾經定其執行刑，再與其他裁判宣告之刑（或執行
    之刑）定其執行刑時，在法理上亦應同受此原則之拘束（最
    高法院103 年度第14次刑事庭會議決議意旨參照），亦即另
    定之執行刑，其裁量所定之刑期，不得較重於前定之執行刑
    加計後裁判宣告之刑（或執行之刑）之總和（最高法院104
    年度台抗字第410 號裁定意旨參照）。
三、經查：
　㈠受刑人犯轉讓偽藥、詐欺等數罪，經臺灣南投地方法院及本
    院先後判處如附表所示之刑確定，有各該案件判決及臺灣高
    等法院被告前案紀錄表在卷可查。受刑人所犯如附表編號1 
    所示之罪，乃不得易科罰金、得易服社會勞動之罪，編號2 
    至編號6 所示之罪，均為不得易科罰金、不得易服社會勞動
    之罪，依刑法第50條第1 項但書，原不得併合處罰，惟受刑
    人於110年8月23日向檢察官聲請定應執行刑，此有臺灣南投
    地方檢察署刑法第50條第1 項但書案件是否請求定應執行刑
    調查表1 份在卷可憑（見本院卷第9 頁），故本院認檢察官
    聲請定其應執行之刑為合法正當，應予准許。查受刑人所犯
    如附表編號2 至編號6 所示之罪，前經臺灣南投地方法院以
    107年度訴字第312號判決定其應執行刑有期徒刑1 年8 月後
    ，經本院以109年度上訴字第1424號、最高法院以110年度臺
    上字第3334號判決駁回上訴而確定，則本院定應執行刑時，
    不得逾越刑法第51條第5 款所定法律之外部界限，即不得重
    於附表所示各罪宣告刑之總和（即有期徒刑15 年7 月），
    亦應受內部界限之拘束，即不得重於附表編號2 至編號6 判
    決時所定之執行刑有期徒刑1 年10 月加計附表編號1 所示
    宣告刑之總和即有期徒刑2 年2 月（計算式＝1 年10 月＋4月
    ），爰審酌受刑人所犯如附表所示各罪侵害法益之異同、對
    侵害法益之加重效應及時間、空間之密接程度，而為整體評
    價後，本於比例原則、責罰相當等原則，以及本院以書面通
    知受刑人就本件定應執行事件，得具狀陳述意見，受刑人並
    未提出任何意見表達等一切情形，合併定其應執行之刑如主
    文所示。
　㈡所謂「裁判確定後」，凡裁判已確定即可，而不問該刑之執
    行是否已完畢，若其中數罪之刑業已執行完畢，並不因嗣後
    定其應執行刑，而影響先前該數罪已執行完畢之事實，僅係
    將來執行時應予折抵之問題（最高法院107 年度臺抗字第31
    9 號刑事裁定意旨參照）。受刑人所犯如附表編號1 所示之
    罪，雖已執行完畢（執行案號：南投地檢108年度執字第276
    7號），此有臺灣高等法院被告前案紀錄表1份在卷可查（本
    院卷第151頁至第152頁），惟此部分與其所犯如附表所示之
    其餘各罪，因符合數罪併罰規定，故仍應合併定其應執行之
    刑，再由檢察官於執行時扣除已執行之部分，不致影響受刑
    人權益，併此敘明。　　
四、爰依刑事訴訟法第477 條第1 項，刑法第50條第2 項、第53
    條、第51條第5 款，裁定如主文。
中　　華　　民　　國　　110 　年　　11　　月　　9 　　日
            刑事第一庭　審判長法　官　江  德  千
                              法  官　簡  源  希
                              法  官　高  增  泓
以上正本證明與原本無異。
如不服本裁定，應於收受送達後5日內向本院提出抗告書狀 (須
附繕本)。因疫情而遲誤不變期間，得向法院聲請回復原狀。

                              書記官　黃  美  珍 

中　　華　　民　　國　　110 　年　　11　　月　　9 　　日
附表：受刑人姚承佑定應執行刑案件一覽表
編號  1 2 3 罪名  轉讓偽藥 詐欺 詐欺 宣告刑  有期徒刑4月 有期徒刑1年1月 （2罪） 有期徒刑1年2月 （3罪） 犯罪日期  107年1月下旬 107年1月19日 107年1月23日 107年1月10日 107年1月14日 107年1月26日 偵查(自訴)機關年度及案號  南投地檢107年度偵字第5694號 南投地檢107年度偵字第719、3381號 南投地檢107年度偵字第719、3381號 最 後 事 實 審 法 院 南投地院 臺中高分院 臺中高分院  案 號 108年度審訴字 第84號 109年度上訴字 第1424號 109年度上訴字 第1424號  判決日 期 108年5月14日 109年10月22日 109年10月22日 確定 判決 法 院 南投地院 最高法院 最高法院  案 號 108年度審訴字 第84號 110年度台上字 第3334號 110年度台上字 第3334號  判決確定日 期 108年10月31日 110年6月2日 110年6月2日 是否為得易科罰金、得易服社會勞動之案件  不得易科      得社勞 不得易科      不得社勞 不得易科      不得社勞 備註  南投地檢108年度執字第2767號（已執畢） 南投地檢110年度執字第1094號     編號2至編號6應執行有期徒刑1年10月  
附表：受刑人姚承佑定應執行刑案件一覽表
編號  4 5 6 罪名  詐欺 詐欺 詐欺 宣告刑  有期徒刑1年3月 有期徒刑1年4月 有期徒刑7月 （12罪） 犯罪日期  107年1月12日 107年1月14日 107年1月14日（4次） 107年1月15日（3次）107年1月16日 107年1月22日 107年1月23日（3次） 偵查(自訴)機關年度及案號  南投地檢107年度偵字第719、3381號 南投地檢107年度偵字第719、3381號 南投地檢107年度偵字第719、3381號 最 後 事 實 審 法 院 臺中高分院 臺中高分院 臺中高分院  案 號 108年度上訴字 第1424號 109年度上訴字 第1424號 108年度上訴字 第1424號  判決日 期 109年10月22日 109年10月22日 109年10月22日 確定 判決 法 院 最高法院 最高法院 最高法院  案 號 110年度臺上字 第3334號 110年度台上字 第3334號 110年度臺上字 第3334號  判決確定日 期 110年6月2日 110年6月2日 110年6月2日 是否為得易科罰金、得易服社會勞動之案件  不得易科      不得社勞 不得易科      不得社勞 不得易科      不得社勞 備註  南投地檢110年度執字第1094號     編號2至編號6應執行有期徒刑1年10月